【裁判字號】    92,自,15
【裁判日期】    920422
【裁判案由】    違反動產擔保交易法
【裁判全文】
臺灣臺中地方法院刑事判決                            九十二年度自字第一五號
    自  訴  人  甲○○即春安機車行
    代  理  人  丙○○
    被      告  乙○○
右列被告因違反動產擔保交易法案件，經自訴人提起自訴，本院判決如左：
    主  文
乙○○動產擔保交易之債務人，意圖不法之利益，將標的物出賣，致生損害於債權人
，累犯，處拘役伍拾日，如易科罰金，以參佰元折算壹日。
    事  實
一、乙○○前於民國八十四年間因竊盜案件，經本院於八十四年十月十一日判處有期
    徒刑四月、緩刑二年確定，嗣於八十五年、八十六年間，分別因偽造有價證券、
    偽造文書案件，各經本院於八十六年五月三十一日、八十七年六月十三日判決有
    期徒刑四年、十月確定，嗣該二罪定應執行刑為有期徒刑四年八月確定，且竊盜
    案件亦於八十六年間經撤銷緩刑確定在案，上開各罪接續執行至八十八年十月十
    五日經假釋交付保護管束，且於九十年十二月四日執行完畢，猶不知悔改，竟意
    圖不法之利益，於民國九十一年七月十六日，與甲○○獨資經營之春安機車行（
    以下簡稱春安行）訂立動產擔保交易附條件買賣之契約，以分期付款之方式，向
    春安行購買車牌號碼ＭＵ九─四六三號光陽廠牌一二五ＣＣ型機車一輛，為動產
    擔保交易之債務人，自九十一年七月十六日起至九十二年七月二十五日止，每月
    一期，分十二期給付，每期付款新臺幣（下同）五千七百一十元，標的物保管地
    點約定在臺中市○區○○○街六七之三號，在約定分期款價金未付清之前，標的
    物所有權仍屬於出賣人所有，買受人即債務人僅得依約占有使用，不得任意遷移
    、出賣、出質或為其他處分，詎乙○○於取得上開機車後，即未依約繳納分期款
    項，且隨即將該機車出賣他人，致債權人春安行追索無著受有損害。
二、案經甲○○向本院提起自訴。
    理  由
一、訊據被告乙○○固不否認其向春安行購買上開機車一輛，惟矢口否認有違反動產
    擔保交易法之犯行，並辯稱：上開機車係一名叫陳鷹忠的人委託伊購買的，該人
    之行動電話號碼為0000000000，但伊已無法找到他云云。惟查，右揭
    事實，業據自訴人甲○○指訴綦詳，並有附條件買賣契約書影本、身分證影本、
    駕照影本、臺中市政府營利事業登記證影本、機車車籍查詢單影本各一紙及存證
    信函影本、回函各二份附卷可資佐證，且被告所提供之上揭陳鷹忠及其行動電話
    ，經本院依職權查無該人之戶籍資料，並臺灣大哥大股份有限公司亦於九十二年
    三月二十日函覆本院查無上揭行動電話用戶之基本資料等情，有該件函文附卷可
    稽，是被告上開辯詞顯係卸責之詞，殊無可取，本件事證已明，被告犯行堪以認
    定。
二、核被告乙○○所為，係犯動產擔保交易法第三十八條之罪。其前因竊盜案件，經
    判處有期徒刑四月、緩刑二年確定，嗣分別因偽造有價證券、偽造文書案件，各
    經判決有期徒刑四年、十月確定，嗣該二罪定應執行刑為有期徒刑四年八月確定
    ，且竊盜案件亦於八十六年間經撤銷緩刑確定在案，上開各罪接續執行至八十八
    年十月十五日經假釋交付保護管束，且於九十年十二月四日執行完畢，此有臺灣
    臺中地方法院檢察署刑案資料查註紀錄表、臺灣高等法院被告全國前案紀錄表各
    一份附卷可佐，於五年以內再犯本件最重本刑為有期徒刑以上之罪，為累犯，應
    加重其刑。爰審酌被告前有竊盜、偽造有價證券、偽造文書、違反動產擔保交易
    法及妨害兵役治罪條例等前科，素行不良、智識程度、犯罪之動機、目的、手段
    、所生損害、犯後未能坦承犯行及業與自訴人達成和解等一切情狀，量處如主文
    所示之刑，並諭知易科罰金折算標準。
據上論斷，應依刑事訴訟法第三百四十三條、第二百九十九條第一項前段，動產擔保
交易法第三十八條，刑法第十一條前段、第四十七條、第四十一條第一條前段，罰金
罰鍰提高標準條例第一條前段、第二條，判決如主文。
中    華    民    國      九十二      年        四      月  二十二     日
                                      臺灣臺中地方法院刑事第一庭
                                          法  官  楊  曉  惠
右正本證明與原本無異
如不服本判決應於送達後十日內向本院提出上訴狀
                                          書記官
中    華    民    國      九十二      年        四      月  二十二     日
附錄本案論罪科刑法條全文
動產擔保交易法第三十八條：
動產擔保交易之債務人，意圖不法之利益，將標的物遷移、出賣、出質、、移轉、抵
押或為其他處分，致生損害於債權人者，處三年以下有期徒刑、拘役或科或併科六千
元以下之罰金。


司法院資訊處製作；財團法人民間司法改革基金會備份。
